【裁判字號】    99,交聲再,14
【裁判日期】    990312
【裁判案由】    聲明異議
【裁判全文】
臺灣高等法院臺南分院交通事件裁定    99年度交聲再字第14號
聲  請  人  甲○○
即受處分人
上列聲請人因違反道路交通管理處罰條例聲明異議案件，對於本
院98年度交抗字第356號中華民國98年12月31日確定裁定（臺灣
嘉義地方法院98年度交聲字第417號裁定）聲請再審，本院裁定
如下：
    主  文
再審之聲請駁回。
    理  由
一、聲請再審意旨略以：
  (一)伊於民國98年9月3日下午2時45分許，駕駛車牌號碼RU－186
    6號自用小客車，行經高速公路北向員林收費站前250公尺處
    ，由第4車道變換至第5車道，以時速60公里（相當於每秒速
    度16.6公尺）直行進站，當時警車停放在第3車道入口處，
    然而雙實白線僅由收費站前100公尺處往收費站方向劃設，
    由此可計算出伊變換車道是在進站前15秒，而由雙實白線到
    收費站僅需5秒（請詳閱收費站進站光碟）。由此可證伊沒
    有違規跨越雙實白線。
  (二)伊當場否認違規，員警表示已錄影存證，若伊不服，可到監
    理所申訴，調閱錄影證物。然伊申訴後，監理所承辦人員告
    知伊，員警僅提供錄音譯文，沒有提供錄影證物，則員警毫
    無誠信，有何公信力可言。且員警並沒有告知伊錄音蒐證中
    ，可行使緘默權，由此可知錄音及譯文是非法取證，當屬無
    效。
  (三)又憲法規定法律之前人人平等，不因種族、膚色、職業貴賤
    而有差別，員警執行公權力，並不能證明其言行比一般國民
    有公信力，仍應依證據之效力查證，收費站進站光碟為直接
    證據，證據有效性大於錄音光碟及譯文。為此認有重要證據
    漏未審酌，爰聲請再審，並請求當庭播放錄影光碟，釐清事
    實真相等語。
二、按法院受理有關交通事件，準用刑事訴訟法之規定，道路交
    通管理處罰條例第89條前段定有明文。又按當事人得聲請再
    審者，以確定「判決」為限，裁定不得作為聲請再審之對象
    ，此觀之刑事訴訟法第420條第1項及第422條有關再審之規
    定甚明（最高法院72年度台抗字第381號裁定意旨參照）；
    易言之，再審係為原確定判決認定事實錯誤而設之救濟程序
    ，是聲請再審之對象應為確定之實體判決（最高法院90年度
    台抗字第385號、93年台抗字第244號裁定意旨參照）。
三、經查：
  (一)本件聲請人即受處分人甲○○前因違反道路交通管理處罰條
    例第33條第1項第13款、第63條第1項第1款等規定，經原處
    分機關交通部公路總局嘉義區監理所裁決聲請人罰鍰新台幣
    3,000元，並記違規點數1點；聲請人聲明異議後，經臺灣嘉
    義地方法院以98年度交聲字第417號裁定駁回其聲明異議，
    嗣聲請人不服該裁定向本院提起抗告，復經本院以98年度交
    抗字第356號裁定駁回抗告而確定，有上開裁定在卷可稽，
    合先敘明。
  (二)本件聲請人係對於本院98年度交抗字第356號確定裁定，主
    張原確定裁定有重要證據漏未審酌，聲請再審，則揆之前揭
    說明，其聲請再審之程序顯違背前開規定，自屬不合法，應
    予駁回。
四、據上論斷，應依刑事訴訟法第433條，裁定如主文。
中    華    民    國    99    年    3     月    12    日
                  刑事第四庭    審判長法  官  吳志誠
                                      法  官  吳森豐
                                      法  官  彭喜有
以上正本證明與原本無異。
不得抗告。
                                      書記官  黃子起
中    華    民    國    99    年    3     月    12    日

司法院資訊處製作；財團法人民間司法改革基金會備份。
